臺灣板橋地方法院刑事判決　　　　　　 100年度易字第1399號
公　訴　人　臺灣板橋地方法院檢察署檢察官
被　　　告　李在橋
上列被告因妨害名譽案件，經檢察官提起公訴（100 年度偵字第
4726號），本院判決如下：
    主  文
李在橋犯公然侮辱罪，共肆罪，各處罰金新臺幣捌仟元，如易服
勞役，均以新臺幣壹仟元折算壹日。應執行罰金新臺幣參萬元，
如易服勞役，以新臺幣壹仟元折算壹日。
    事  實
一、李在橋與吳佩真原為男女朋友關係，因吳佩真提出分手，李
    在橋並懷疑吳佩真係在與其交往期間另結新歡，而欲向吳佩
    真索回為吳佩真支付的各種費用，遭吳佩真拒絕，致李在橋
    心生不滿，明知吳佩真所架設之無名小站網路部落格（網址
    ：ht tp://www.wretch/cc/blog/nance1214），乃任何不特
    定人均得經由網路連結而瀏覽觀看部落格上之留言，竟分別
    基於公然侮辱之犯意，先後於民國99年11月14日、同年11月
    29日、同年12月21日、100 年3 月1 日，在其位於新北市○
    ○區○○路172 巷29號5 樓租屋處，利用網際網路連結上開
    無名小站之網路部落格，張貼如附表一所示之訊息，而以「
    妳本來就是個神經病」、「幹」、「去妳的」、「你這種爛
    貨」、「爛貨一個」、「爛人一個」、「賤胚子」、「爛貨
    一個」、「妳就只是爛貨一個而已又賤又爛」、「爛人」等
    足以貶損吳佩真名譽之粗鄙文字，公然侮辱吳佩真。
二、案經吳佩真訴由新北市政府警察局板橋分局移送臺灣板橋地
    方法院檢察官偵查起訴。
    理  由
一、被告李在橋明知證人即告訴人吳佩真於警詢中所為之陳述，
    為被告以外之人於審判外之陳述，具有刑事訴訟法第159 條
    規定，不得為證據之情事，而於本院審判期日，未聲明異議
    ，本院審酌告訴人於警詢所為陳述作成時之狀況，並無任何
    違反自由意志或遭製作筆錄員警誘導陳述之情形，認為適當
    ，依刑事訴訟法第159 條之5 第2 項之規定，為傳聞法則之
    例外，具有證據能力。另告訴人於100 年3 月7 日偵訊時所
    為之陳述，係於檢察官面前所為，且由檢察官依法告知具結
    義務及偽證之處罰後，經具結後所為之證詞，此有證人結文
    及偵訊筆錄各1 份在卷可參（見偵查卷第19頁至第22頁），
    被告就告訴人於偵查中所為之陳述，於本院審判期日，未曾
    主張或提及檢察官在偵查時有不法取供之情形，而客觀上亦
    無任何證據顯示告訴人於該次偵訊時所為之陳述，有何顯不
    可信之情況，自應認告訴人於偵查中所為之證述，具有證據
    能力。
二、訊據被告固不否認有於附表一所示之時間，先後4 次在告訴
    人所架設而不特定人得以共見共聞之無名小站網路部落格張
    貼如附表一所示之文章訊息，且於附表一編號1 及編號3 張
    貼之文章內容使用「妳本來就是個神經病」、「幹」、「去
    妳的」、「爛人一個」等用語，係對告訴人進行侮辱等事實
    ，惟矢口否認有公然侮辱犯行，辯稱：告訴人並非成名人士
    ，何來公然，且部落格早已過時，告訴人並已失學、失業兩
    年多，根本不會有人去關注告訴人，伊係因告訴人過去兩年
    ，惡意欠款不還，並且拒接伊的電話，只好上網留言催討。
    而伊於附表一編號2 所示之時間，在告訴人架設之部落格上
    使用「世界上就是有你這種爛貨」、「爛貨一個」等語，係
    針對告訴人在與伊交往期間的劈腿行為，而於附表一編號4
    所示之時間，在部落格上留言「幹」字，僅是單純表達心理
    不高興，附表一編號5 所示「賤胚子」、「爛貨一個」、「
    妳就只是爛貨一個而已又賤又爛」等用語，固屬侮辱，但此
    係因告訴人有劈腿的行為，且兩年均不還錢，至於附表一編
    號6 所示「一個爛人」，僅在表示伊不想跟一個爛人聯絡，
    應無侮辱可言云云。經查：
  (一)被告與告訴人原為男女朋友關係，因告訴人提出分手，被告
    並懷疑告訴人在與其交往期間另結新歡，而向告訴人索回為
    告訴人支付的各種費用，遭告訴人拒絕，被告因而於99年11
    月14日、同年11月29日、同年12月21日、100 年3 月1 日，
    在告訴人所架設之無名小站網路部落格張貼如附表一所示訊
    息之事實，業據被告供承不諱，核與告訴人之陳述情節，大
    致相符，並有告訴人提出之告訴人部落格留言版網頁資料共
    9 紙附卷可稽（見偵查卷第8 頁至第12頁、本院卷第37頁反
    面至第39頁），而堪認定。
  (二)又被告在告訴人架設之部落格張貼如附表一所示之訊息中，
    有關「神經病」、「幹」、「去妳的」、「爛貨」、「爛人
    」、「賤胚子」、「爛貨一個」、「又賤又爛」、「爛人」
    等用語，均屬對告訴人毫無意義之謾罵，而屬侮辱，要無疑
    問。被告亦自承其在告訴人部落格張貼「妳本來就是個神經
    病」、「幹」、「去妳的」、「爛人一個」、「妳就只是爛
    貨一個而已又賤又爛」等語，係屬對告訴人侮辱（見本院卷
    第47頁反面至第49頁），益證附表一所示之訊息中有關「神
    經病」、「幹」、「去妳的」、「爛貨」、「爛人」、「賤
    胚子」、「爛貨一個」、「又賤又爛」、「爛人」確屬足以
    貶損告訴人名譽之謾罵。
  (三)告訴人所架設之無名小站網路部落格（網址：http://www.
    wretch/cc/blog/nance1214），除以隱藏或設定密碼之方式
    ，否則任何不特定人均得經由網路連結該網路部落格而瀏覽
    觀看部落格上之留言一節，則經告訴人陳稱：「（問：你的
    無名小站網路部落格，是否任何人上去都可以看到？）答：
    是，除了有隱藏或設定密碼之外，其他任何人都可以看到」
    等語明確（見本院卷第14頁反面）。被告雖以部落格早已過
    時，且告訴人失學失業兩年多，根本無人會關注告訴人之消
    息為由，否認其在告訴人架設之部落格張貼文章訊息係屬不
    特定得以共見共聞之平台，然部落格縱為過時的網路資訊平
    台，亦不足否定部落格具有使不特定人透過網際網路連結而
    觀看之特性之事實，且社會大眾或告訴人親友是否會關注告
    訴人的生活近況，亦與不特定之人得否透過網際網路瀏覽觀
    看告訴人架設之部落格無關，是被告辯稱其在告訴人架設之
    部落格張貼如附表一所示之文章訊息，並無使不特定人共見
    共聞，而不構成公然侮辱云云，即無可採。
  (四)被告雖另以附表一編號2 所示之「世界上就是有你這種爛貨
    」、「爛貨一個」等語，係針對告訴人之劈腿行為，而於附
    表一編號4 所示之「幹」字，僅是單純表達心理不滿，附表
    一編號5 所示之「賤胚子」「爛貨一個」、「妳就只是爛貨
    一個而已又賤又爛」，亦僅在表達告訴人之劈腿行為，且兩
    年均不還錢，而附表一編號6 所示之「一個爛人」，僅在表
    示其不想跟一個爛人聯絡為由，辯稱，均無侮辱意思云云。
    由於「爛人」、「爛貨」、「賤胚子」、「又賤又爛」等語
    ，均屬不具任何意義的辱罵，且對感情不忠或欠錢不還之行
    為，在倫理道德上固屬可議，但一般人尚從「爛人」、「爛
    貨」、「賤胚子」、「又賤又爛」之用語，理解「爛人」、
    「爛貨」、「賤胚子」、「又賤又爛」係指對感情不忠的行
    為，或欠錢不還之人，堪認被告在附表一所示之文章訊息中
    使用「爛人」、「爛貨」、「賤胚子」、「又賤又爛」之粗
    鄙用語，乃屬對告訴人之侮辱，要屬無疑，被告前揭所辯，
    自無可採。又「幹」係屬貶損個人人格之粗鄙用語，乃屬眾
    所周知之事項，被告縱對告訴人之行為有所不滿，亦不得以
    公然的方式對告訴人侮辱，被告以單純表達不滿為由，辯稱
    並無侮辱之意思云云，要無可採。
  (五)另刑法第309 條第1 項之公然侮辱罪保護客體，在於個人的
    名譽法益，不論是否公眾人物或是否為成名人士，均為該條
    保護的對象，被告以告訴人並非成名人士，而主張並無公然
    侮辱之問題，顯然出於對法律的誤解而無可採。至於被告辯
    稱因告訴人惡意欠款不還，且拒接電話，因此只能在告訴人
    架設之部落格留言云云，因告訴人果真積欠被告債務，則被
    告可選擇透過友人轉達、寄發存證信函、聲請調解、提起訴
    訟等等不同途徑向告訴人催討債務，並非僅餘在告訴人架設
    之部落格留言一途。此外，被告在告訴人架設之部落格留言
    催討債務，可使用客觀、理性文字，諸如清楚敘明相關債務
    產生的原因、時間，並表達希望告訴人還款時間，並無使用
    「妳本來就是個神經病」、「幹」、「去妳的」、「你這種
    爛貨」、「爛貨一個」、「爛人一個」、「賤胚子」、「爛
    貨一個」、「妳就只是爛貨一個而已又賤又爛」、「爛人」
    等粗鄙言語羞辱告訴人之必要，是被告以告訴人惡意欠錢且
    拒接電話為由，主張僅得以張貼如附表一所示之文章訊息催
    討債務云云，難認有據。且縱如被告所辯，告訴人曾在與被
    告交往期間另結新歡，而在感情上背叛被告，並且拒不返還
    積欠被告之債務，亦僅告訴人私德有所瑕疵，甚或在民事上
    應負債務不履行責任，被告尚不得據此對告訴人為公然侮辱
    之行為，換言之，告訴人縱有感情不忠或欠錢不還之事實，
    亦不足以構成被告對告訴人為公然侮辱行為之阻卻違法事由
    。
  (六)至於被告於本院100 年7 月25日審判期日欲聲請傳喚證人張
    欽源，以證明告訴人上心靈課程的費用，確係由其所支付，
    以及欲提出網拍資料，以證明告訴人於分手上，將屬於其所
    有物品透過拍賣網站販售而構成侵占，因被告與告訴人間之
    金錢糾紛，以及告訴人是否侵占被告所有之物品，不僅與被
    告是否成立公然侮辱之犯行，並無直接關連，被告更不得以
    其與告訴人間之金錢糾紛或告訴人涉嫌侵占其所有物品，作
    為其公然侮辱告訴人之合理化根據，是本院認被告聲請調查
    之證據，均因與本案待證事實並無重要關係，依刑事訴訟法
    第163 條之2 第2 項第2 款規定，並無調查之必要，附此敘
    明。
  (七)綜上，本案事證明確，被告前揭所辯，均無可採，被告上揭
    4 次公然侮辱之犯行，均堪認定，應予依法論科。
三、核被告所為，係犯刑法第309 條第1 項之公然侮辱罪。被告
    於99年11月14日，先後在告訴人所架設而不特定人得以共見
    共聞之網路部落格，張貼如附表一編號1 至編號2 所示「妳
    本來就是個神經病」、「幹」、「去妳的」、「你這種爛貨
    」、「爛貨一個」等足以貶損告訴人名譽之粗鄙文字，均係
    基於公然侮辱告訴人之目的而在同一時間所為之數個舉動，
    因其侵害之法益同一，且數行為係在密切接近之時間、地點
    實施，各行為之獨立性極為薄弱，依一般社會健全觀念，在
    時間差距上，難以強行分開，在刑法評價上，應視為數個舉
    動之接續施行，應屬接續犯，而為包括之一罪。基於同一理
    由，被告於99年11月29日，在上開部落格張貼如附表一編號
    3 至編號4 所示之文章訊息，以「爛人一個」、「幹」等用
    語辱罵告訴人，亦為接續犯。公訴意旨雖漏未就以附表一編
    號1 所示之「幹」、「去妳的」、附表一編號4 所示之「幹
    」、附表一編號5 所示之「又賤又爛」等語公然侮辱告訴人
    部分，予以起訴，然該部分與起訴被告於99年11月14日、99
    年11月29日公然侮辱告訴人部份，分別具有接續犯之實質上
    一罪關係，自為起訴效力所及，本院自得併為審理。被告所
    犯於99年11月14日、99年11月29日、99年12月21日、100 年
    3 月1 日，先後4 次公然侮辱告訴人之犯行，犯意個別，應
    予分論併罰。本院審酌被告為成年人，應知現代民主法治社
    會中，對於任何糾紛之解決，應本諸理性、和平之手段與態
    度為之，僅因懷疑告訴人與其交往期間另結新歡，且告訴人
    於分手後，拒絕償還被告為告訴人支付的各種費用，進而衍
    生金錢上之糾紛，未思循溝通、協調及尋求法律途徑解決，
    竟在不特定多數人得以共見共聞之網路部落格，張貼如附表
    一所示之文章訊息辱罵告訴人，行為實有不該，惟念及被告
    並無任何犯罪前科紀錄，此有臺灣高等法院被告前案紀錄表
    1 份在卷可佐，素行良好，而告訴人與被告交往期間，不論
    是身上穿著之名牌服飾、手提包、鞋子，或是上課補習，相
    關花費，均係由被告支付，告訴人並曾使用被告提供的資金
    ，購買貓、狗等寵物，以及筆記型電腦，告訴人與被告分手
    後，告訴人參與心靈課程所需的學費，亦係被告出資支付，
    事後被告除要求告訴人返還代墊心靈課程的新臺幣（下同）
    3 萬元外，並要求告訴人將交往期間出資購買物品變換現金
    償還一節，除經告訴人於本院準備程序中陳稱：「除了上心
    靈課程部分，其他部分都是在我跟被告交往期間發生的，名
    牌衣服、包包與鞋子都是被告自己帶我去買的，我也承認我
    有抽煙，養貓、養狗也是先斬後奏，但是被告後來也同意說
    有寵物陪我比較不會無聊，上家教與補習班部分，都是被告
    找好之後，要我去上的，我是被動去上的，筆電也是被告說
    他自己不懂，要我自己去選的。心靈課程部分，我本來也不
    打算用被告的錢，本來要申請一個基金，但後來這基金被人
    拿去使用還沒有歸還，被告也因此認為分手後我還使用他的
    錢，所以要我歸還。其實我有意將被告買給我的名牌衣服、
    包包、鞋子、筆電及其他東西歸還給被告，堆放在我家客廳
    ，像座山一樣，請被告自己去領回，但被告有寫張字條給我
    ，說不要我返還，希望我好好過日子，結果不到一個星期他
    就反悔，說要變現」等語明確外（見本院卷第15頁），並經
    被告供稱：「最後協議好，吳佩真要還給我的5 萬元，當時
    吳佩真的媽媽也在現場，這5 萬元中的3 萬元是上心靈課程
    的錢，其餘2 萬元是包含衣物、筆電這些東西不用還現物給
    我，折價2 萬元」等語甚詳（見本院卷第46頁），雖告訴人
    否認曾與被告協議歸還5 萬元之情事（見本院卷第46頁反面
    ），但被告與告訴人交往期間，各種金錢花費，確係由被告
    負擔支應，被告與告訴人分手後，告訴人上心靈課程的費用
    ，亦係使用被告提供的資金，被告並因於交往期間，觀覽告
    訴人在部落格張貼有關告訴人在現任男友床上睡覺並作夢之
    文章，因而發現告訴人在感情上對其不忠，因而不滿在告訴
    人身上花費甚多金錢，遂要求被告除應償還心靈課程的3 萬
    元外，並應將交往期間的花費以折價2 萬元之方式償還，姑
    不論被告要求告訴人償還交往期間的費用，是否適當，其要
    求告訴人償還分手後所代墊的3 萬元費用，應非過份，被告
    因告訴人拒絕其要求，且覺得感情上遭受背叛，以致在告訴
    人網路部落格張貼如附表一所示之文章，痛陳告訴人使用其
    金錢吃飯、喝珍奶、喝星巴克咖啡、買名牌衣服、包包、鞋
    子、上網咖、酗煙、養貓、養狗、上家教、上補習班、上心
    靈課程，卻劈腿找其他男人，為何已與別的男人在一起，卻
    花費其金錢，將錢丟在水裡都比花在告訴人身上有意義，對
    告訴人的印象就是拼命花別人的錢，且花別人的錢的時候還
    趾高氣昂，並不斷張貼的文章中要求被告還錢，文章內容並
    夾雜「妳本來就是個神經病」、「幹」、「去妳的」、「你
    這種爛貨」、「爛貨一個」、「爛人一個」、「賤胚子」「
    、「爛貨一個」、「妳就只是爛貨一個而已又賤又爛」、「
    爛人」等足以貶損告訴人名譽之用語，堪認被告係因懷疑告
    訴人在感情上對其不忠，且又不願歸還相關費用，以致未顧
    及告訴人的名譽，而為如附表一所示之公然侮辱犯行，堪認
    係應一時失慮所致，被告張貼如附表一所示之文章內容，主
    要目的在於抒發自身的不滿情緒，僅偶而穿插使用侮辱性之
    語句，並非句句均是毫無目的之謾罵，是其部分用語雖因超
    出法律容許之範圍而構成犯罪，但犯罪情節，並非嚴重，而
    告訴人知悉被告張貼之文章後，已使用悄悄話功能，將之隱
    藏，使他人無法瀏覽、觀看，此經告訴人與被告陳稱在卷（
    見本院卷第14頁反面、第29頁），足認犯罪所生危害，亦屬
    有限，並斟酌被告坦承部分張貼內容確構成侮辱之行為，堪
    認被告犯後已對自身行為對告訴人造成之名譽損害，有所悔
    悟等一切情形，爰分別酌情量處如主文所示之刑，併均諭知
    易服勞役之折算標準，且定應執行刑如主文所示，以及諭知
    易服勞役之折算標準。
四、不另為無罪部分：
  (一)公訴意旨另以：被告於100 年3 月1 日早上7 時1 分許，在
    其位於新北市○○區○○路172 巷29號5 樓住處內，以網路
    連結至告訴人所架設而不特定人得共見共聞之無名小站網路
    部落格留言版上，刊登如附表二所示含「欠人錢不還這種行
    為真的好無恥喔」等足以貶損告訴人名譽之侮辱性文字，以
    此方式貶損告訴人之名譽，因認被告此部分亦構成刑法第30
    9 條第1 項之公然侮辱罪嫌等語。
  (二)按犯罪事實應依證據認定之，無證據不得認定犯罪事實；又
    不能證明被告犯罪者，應諭知無罪之判決，刑事訴訟法第15
    4 條第2 項及第301 條第1 項分別定有明文。次按，所謂侮
    辱，乃對他人為輕蔑表示之行為，諸如嘲笑、詈罵、蔑視，
    如僅係單純對於他人不禮貌之行為或言詞，或是疏忽而不尊
    重他人，則與本罪之構成要件不相當。惟因此等行為與公然
    侮辱之行為，含混不易區分，因此應就個案中行為人與被害
    人之關係、行為地之方言或用詞習慣，與陳述時之客觀目的
    及情況，綜合整體情形判斷，而不能一概而論。
  (三)本件公訴人認被告在告訴人架設之網路部落格張貼記載「欠
    人錢不還這種行為真的好無恥」訊息涉有公然侮辱之罪嫌，
    無非以被告之供述，告訴人之指訴，以及告訴人提出之網路
    部落格留言版之網頁資料1 份為其主要論據。
  (四)訊據被告固不否認曾於附表二所示之時間，在上開不特定人
    得以共見共聞網路部落格張貼「欠人錢不還這種行為真的好
    無恥喔」、「吃的穿的用的都別人的東西，連筆電都別人的
    東西，連抽菸都花別人的錢，上課也拿錢白上，好有品喔，
    還要告人造成別人麻煩呢，這種人臉好厚喔」等語之事實，
    惟堅詞否認有何公然侮辱之犯行，辯稱：欠錢不還本來就是
    無恥的行為，應不構成侮辱等語。
  (五)經查，被告確曾於附表二所示之時間，在其住處透過網際網
    路連結至告訴人架設之無名網站部落格，張貼如附表二所示
    之文章訊息，除據被告供承在卷外，核與告訴人之陳述情節
    相符，並有附表二所示之部落格留言版網頁資料1 份在卷可
    佐（見本院卷第37頁反面），固堪認定。又被告張貼如附表
    二所示之文章訊息，使用「無恥」之用語，雖有負面評價之
    意思，然觀諸被告張貼之訊息內容「欠人錢不還這種行為真
    的好無恥」等語，顯示被告使用無恥的用語，評價對象乃「
    欠人錢不還」之行為，換言之，被告張貼附表二所示之文章
    訊息，目的在於表達其主觀上認為「欠錢不還」的行為，是
    一種不知羞恥之行為，雖「欠錢不還」的行為，應為何種評
    價，是否已達「不知羞恥」或「無恥」之程度，乃屬見仁見
    智之主觀感受，惟審諸一般社會觀念，欠錢還錢乃屬一般而
    應遵守的行為準則，欠錢不還具有規避償還債務之惡意，被
    告因而依其主觀感受而給予負面評價，其用語雖讓告訴人感
    到不快，但究非針對告訴人所為之毫無意義謾罵，自不構成
    公然侮辱。再告訴人與被告分手後，參與心靈課程所需支付
    之學費，係由被告支應，此經被告供稱：「吳佩真要上心靈
    課程沒有錢，找上我的學弟，我的學弟表示幫她找找看，後
    來我學弟找上我，我幫吳佩真出那3 萬元，透過我學弟拿給
    吳佩真」等語（見本院卷第46頁反面），核與告訴人陳稱：
    「心靈課程部分，我本來也不打算用被告的錢，本來要申請
    一個基金，但後來這基金被人拿去使用還沒有歸還，被告也
    因此認為分手後我還使用他的錢，所以要我歸還」等語（見
    本院卷第15頁），大致相符，足見被告與告訴人之間，確有
    金錢糾紛，因告訴人始終未償還被告代為支付的3 萬元費用
    ，被告因而認為告訴人惡意不償還，進而認為告訴人此種欠
    錢不還之行為可恥，縱使評價過當，亦與毫無意義謾罵不同
    ，自不構成公然侮辱。因此部分如經認定有罪，與前述論罪
    科刑如附表一編號6 所示之公然侮辱部分，具有接續犯之實
    質上一罪關係，本院既然認此部分不成立犯罪，爰不另為無
    罪之諭知。
據上論斷，應依刑事訴訟法第299 條第1 項前段，刑法第309 條
第1 項、第42條第3 項、第51條第7 款，刑法施行法第1 條之1
，判決如主文。
本案經檢察官楊瀚濤到庭執行職務。
中    華    民    國   100    年    8     月    8     日
                  刑事第五庭  法  官  高增泓
以上正本證明與原本無異。
如不服本判決，應於判決送達後10日內，向本院提出上訴狀。
                              書記官  林政良
中    華    民    國   100    年    8     月    8     日
附錄本案論罪科刑法條全文：
刑法第309條
公然侮辱人者，處拘役或 3 百元以下罰金。
以強暴犯前項之罪者，處1年以下有期徒刑、拘役或5百元以下罰
金。
附表一：
┌──┬─────┬──────────────────┬─────┐
│編號│時間      │內容                                │備註      │
├──┼─────┼──────────────────┼─────┤
│ 1  │99年11月14│說真的，「妳本來就是個神經病」，不用│偵查卷第10│
│    │日上午11時│去看什麼精神科了，妳早就沒救了，妳去│頁        │
│    │31分      │死吧，我一點也不心疼妳，我只疼惜我的│          │
│    │          │錢而已                              │          │
│    │          │「幹」，丟在水裡也比丟在妳身上有用  │          │
│    │          │，妳這麼有尊嚴的人，幹麻好意思花別人│          │
│    │          │的錢，還拼命的把別人的辛苦錢亂花，花│          │
│    │          │了我幾十萬還在那裡嘴砲，「去妳的」，│          │
│    │          │妳全家死光光啦                      │          │
├──┼─────┼──────────────────┼─────┤
│ 2  │99年11月14│世界上就是有「你這種爛貨」，我已經認│偵查卷第10│
│    │日中午12時│清了每天拿我的錢吃飯，喝珍奶，喝星巴│頁        │
│    │1 分      │克咖啡；拿我的錢去買名牌衣服，包包、│          │
│    │          │鞋子；拿我的錢上網咖，酗煙；拿我的錢│          │
│    │          │去養貓，養狗；拿我的錢去家教，補習連│          │
│    │          │筆電也是我買的，妳身上吃的喝的用的，│          │
│    │          │幾乎每一筆都是我的錢；最後甚至還拿我│          │
│    │          │的錢去上什麼心靈課程，丟錢到水裡，講│          │
│    │          │破嘴都沒用。                        │          │
│    │          │花了我幾十萬，沒有一分感謝，反而怪東│          │
│    │          │怪西，還劈腿找其他男人，「爛貨一個」│          │
│    │          │我跟你楚一起，我才快瘋了咧，噁心死ㄉ│          │
│    │          │人，好不要臉阿                      │          │
│    │          │請你還我錢，都已經跟別人在一起了，還│          │
│    │          │好意思繼續無恥的花我的用我的，請你還│          │
│    │          │我這部份的錢；跟我在一起ㄉ時候花的錢│          │
│    │          │，如果可以，也請你還給我，是一大筆的│          │
│    │          │錢                                  │          │
├──┼─────┼──────────────────┼─────┤
│ 3  │99年11月29│對壓，說的好有道理耶                │偵查卷第9 │
│    │日上午11時│不過，可以請你拿出誠意來還我錢嗎？  │頁        │
│    │21分      │我想起來都會肝火上升耶              │          │
│    │          │妳以前做的爛事情確實可以揮別過去，但│          │
│    │          │是...請妳還錢                       │          │
│    │          │討厭，「爛人一個」                  │          │
├──┼─────┼──────────────────┼─────┤
│ 4  │99年11月29│濫用別人對妳的關心                  │偵查卷第9 │
│    │日上午11時│濫用別人對妳的疼愛                  │頁        │
│    │26分      │濫用別人對妳的同情                  │          │
│    │          │妳可知道                            │          │
│    │          │我想起你來就只是滿滿的情緒嗎        │          │
│    │          │『只會拼命亂花別人的錢』這是我對妳剩│          │
│    │          │下的唯一印象                        │          │
│    │          │「幹」                              │          │
├──┼─────┼──────────────────┼─────┤
│ 5  │99年12月21│「賤胚子」                          │偵查卷第8 │
│    │日中午12時│「爛貨一個」                        │頁        │
│    │31分      │在一起ㄉ時候吃喝花用都用我的提款卡，│          │
│    │          │亂吃亂喝花掉我幾十萬連用的筆電，穿在│          │
│    │          │身上的名牌衣服都是我的錢            │          │
│    │          │反正妳就是很無恥                    │          │
│    │          │想到妳就讓人噁心                    │          │
│    │          │叫妳幫個小忙還要求別人求妳，拿出態度│          │
│    │          │去死吧妳                            │          │
│    │          │我幫妳多少大忙也沒聽妳屁過一聲      │          │
│    │          │妳那麼厲害的話，何不快點還錢        │          │
│    │          │真厲害的話，那幾十萬也可以還我阿    │          │
│    │          │「妳就只是爛貨一個而已又賤又爛」，死│          │
│    │          │好                                  │          │
├──┼─────┼──────────────────┼─────┤
│ 6  │100 年3 月│沒人會想跟一個「爛人」聯絡的，我真的│本院卷第38│
│    │1 日早上7 │很討厭想到妳但是，請妳還錢。        │頁        │
│    │時4分     │花別人錢的時候還趾高氣昂（莫非，別人│          │
│    │          │欠妳的？），叫妳還錢的時候就龜縮起來│          │
│    │          │，還想賴帳，這種行為就叫做不要臉。  │          │
└──┴─────┴──────────────────┴─────┘
附表二：
┌──┬─────┬──────────────────┬─────┐
│編號│時間      │內容                                │備註      │
├──┼─────┼──────────────────┼─────┤
│ 1  │100 年3 月│欠人錢不還這種行為真的好無恥喔      │本院卷第37│
│    │1 日早上7 │吃的穿的用的都別人的東西，連筆電都別│頁反面    │
│    │時1分     │人的東西，連抽菸都花別人的錢，上課也│          │
│    │          │拿錢白上，好有品喔，還要告人造成別人│          │
│    │          │麻煩呢，這種人臉好厚喔              │          │
└──┴─────┴──────────────────┴─────┘